【裁判字號】    99,家聲,322
【裁判日期】    990630
【裁判案由】    終結遺產管理人職務等
【裁判全文】
臺灣臺北地方法院民事裁定             99年度家聲字第322號
聲  請  人  余文恭律師
相  對  人
即被繼承人  甲○○(亡)生前最.
上列聲請人聲請終結遺產管理人職務事件，本院裁定如下：
    主  文
准予解任余文恭律師為被繼承人甲○○（女，民國○○○年○月
○○○日生，身分證統一編號：Ｚ000000000號）之遺
產管理人。
核定聲請人代管被繼承人甲○○遺產之管理費用為新臺幣貳仟
佰貳拾捌元。
    理  由
一、本件聲請意旨略以：聲請人前經本院以九十七年度財管字第
    三十一號裁定指定聲請人為被繼承人甲○○之遺產管理人，
    並以該裁定及本院以九十七年度家催字第一九○號裁定，對
    被繼承人甲○○之繼承人、債權人及受遺贈人為公示催告，
    而期限均於民國九十八年十二月十七日屆滿，期間接獲財政
    部臺北市國稅局信義稽徵所陳報債權新臺幣（下同）八千七
    百十七元，並加計期間未繳納之滯納金，合計為一萬零三百
    零八元。而被繼承人甲○○遺產僅有七千七百九十九元，不
    足清償前揭債務，故被繼承人甲○○已無財產可供管理，聲
    請人無續為其遺產管理人之必要，爰聲請准予解任其遺產管
    理人職務等語，並請求管理報酬及代墊費用。
二、按法院選任之遺產管理人於職務執行完畢後，應向法院陳報
    處理遺產之狀況並提出有關文件；親屬會議選定之遺產管理
    人，有其他重大事由者，法院得依利害關係人或檢察官之聲
    請，徵詢親屬會議及利害關係人或檢察官之意見後解任之，
    非訟事件法第一百五十五條、第一百四十八條第三款定有明
    文。復按按遺產管理人得請求報酬，其數額由親屬會議按其
    勞力及其與被繼承人之關係酌定之；管理報酬，應依民法第
    一千一百八十三條規定，聲請法院酌定，並請優先分配，其
    請求標準不得低於孳息收入部分十分之三及遺產現值百分之
    一，民法第一千一百八十三條及財政部所訂頒之「代管無人
    承認繼承遺產作業要點」第十四點第三款分別定有明文。
三、經查：(一)聲請人主張之事實，業據提出本院九十七年度財管
    字第三一號民事裁定、九十七年度家催字第一九○號民事裁
    定、財政部臺北市國稅局綜合所得稅繳款書、法務部行政執
    行署臺北行政執行處執行命令、臺灣證券交易所個股日成交
    資訊為證，並經本院依職權調閱本院九十七年度財管字第三
    一號民事卷宗查核屬實，足堪信為真實。是聲請人既已無續
    為遺產管理人之必要，本院因聲請人之聲請，自得依非訟事
    件法第一百五十三條第一項準用同法第一百四十八條第三款
    規定予以解任；(二)本件聲請人係由本院選任之遺產管理人，
    本院參酌前揭財政部所訂頒之「代管無人承認繼承遺產作業
    要點」第十四點第三款規定，按財產總值百分之一計算，被
    繼承人甲○○遺產總值為七千七百九十九元，管理報酬為七
    十八元，又聲請人代管期間墊付之費用計為二千二百五十元
    （參見本院九十七年度財管字第三一號民事裁定卷內資料）
    ，是聲請人於代管期間之管理費用總額應為二千三百二十八
    元（即2,250＋78＝2,328），是聲請人之聲請核無不合，應
    予准許，爰依法酌定之。
四、爰裁定如主文。
中    華    民    國    99    年    6     月    30    日
                          家事法庭法  官  文衍正
以上正本證明與原本無異
如不服本裁定應於送達後10日內向本院提出抗告狀，並繳納抗告
費新臺幣1,000元。
中    華    民    國    99    年    6     月    30    日
                                  書記官  陳俐妙

司法院資訊處製作；財團法人民間司法改革基金會備份。
